【裁判字號】    94,上訴,2412
【裁判日期】    950104
【裁判案由】    毒品危害防制條例
【裁判全文】
臺灣高等法院臺中分院刑事判決        94年度上訴字第2412號
上  訴  人  臺灣彰化地方法院檢察署檢察官
被      告  乙○○
上列上訴人因被告毒品危害防制條例案件，不服臺灣彰化地方法
院中華民國94年9月30日第一審判決（民國94年度訴字第1505 號
，起訴案號：臺灣彰化地方法院檢察署民國94年度毒偵字第3647
號），提起上訴，本院判決如下：
    主      文
原判決撤銷。
乙○○連續施用第一級毒品，處有期徒刑捌月。扣案之海洛因壹
包（毛重零點參公克、淨重無法稱重）沒收銷燬之，注射針筒貳
支及注射用水壹支均沒收。
    事      實
一、乙○○前於民國（下同）92年間，因施用毒品案件，經施以
    觀察、勒戒後，認其無繼續施用毒品傾向，業於92年9月4日
    執行完畢釋放。惟其仍未戒除毒癮，於5 年內復基於施用第
    一級毒品之概括犯意，自於94年2月中旨之不詳時間1起至94
    年8月29日，在其位於彰化縣溪湖鎮○○里○○路新厝巷1-1
    1 號住所處，以將海洛因摻水用注射針筒注入之方式，以平
    均每日一次之頻率，連續施用第一級毒品海洛因多次。嗣於
    94年7月19日中午12時10 分許，為警在彰化縣永靖鄉永南村
    八德巷38號前查獲，並扣得海洛因1包（毛重0.3公克）及乙
    ○○所有供施用毒品海洛因所用之注射針筒2支及注射用水1
    支等物。又於94年8月30日下午5時10分許，在其上開住處，
    為警查獲施用第一級毒品海洛因。
二、案經彰化縣警察局員林分局移送臺灣彰化地方法院檢察署檢
    察官偵查起訴及移請併辦。
    理      由
一、被告乙○○對於上開事實在警訊及本院審理時均供認不諱，
    並有彰化縣衛生局煙毒尿液檢驗成績書2 件、尿液代號及真
    實姓名對照認證單2 件及扣案之海洛因毒品1包（毛重0.3公
    克）附卷可證，而扣案之毒品1包確為毒品海洛因，毛重0.3
    公克，因量微無法稱重，亦有法務部調查局鑑定通知書附原
    審卷可證，被告施用毒品海洛因之犯行應可認定。
二、查被告曾於92年間因施用毒品案件，經施以觀察勒戒，認其
    無繼續施用毒品傾向，於92年9月4日執行完畢釋放，此有臺
    灣高等法院被告前案紀錄表、在監在押紀錄表附卷可證，其
    於五年以內再施用毒品海洛因，核係犯毒品危害防制條例第
    10條第1 項之施用第一級毒品罪。被告施用毒品前之持有毒
    品罪，不另成罪。被告先後多次施用第一級毒品海洛因，時
    間相接、犯罪構成要件相同，顯係基於概括犯意、為連續犯
    ，應以一罪論斷，並加重其刑。被告於94年8月30 日為警查
    獲施用毒品之犯行，雖未經檢察官於起訴書載明；惟與本案
    有連續犯之裁判上一罪關係，本院自得一併審理。原審以被
    告罪證明確，予以論罪科刑，原無不合，惟查被告於94 年8
    月30日為警查獲施用毒品之犯行，原審未及審理，尚有未洽
    ，檢察官上訴意旨執此指摘原判決不當，為有理由，應由本
    院將原判決撤銷改判，爰審酌被告犯罪之動機、施用之期間
    、犯後坦承犯行等一切情狀，量處以有期徒刑八月，扣案之
    海洛因一包（毛重0.3 公克）予以沒收銷燬之，併予宣告沒
    收。
據上論斷，應依刑事訴訟法第369條第1項前段、第364條、第299
條第1項前段，毒品危害防制條例第10條第1項、第18條第1 項前
段，刑法第11條前段、第56條、第38條第1項第2款，判決如主文
。
本案經檢察官甲○○到庭執行職務。
中    華    民    國    95    年     1    月     4    日
                刑事第二庭  審判長法  官  李  璋  鵬
                                  法  官  蕭  錦  鍾
                                  法  官  胡  森  田
如不服本判決應於收受送達後十日內向本院提出上訴書狀，其未
敘述上訴之理由者並得於提起上訴後十日內向本院補提理由書（
均須按他造當事人之人數附繕本）。
                                  書記官  林  振  甫
中    華    民    國    95    年    1     月    5     日
                                                      Ｆ


司法院資訊處製作；財團法人民間司法改革基金會備份。
